臺灣高等法院臺南分院刑事判決
                                  109年度交上訴字第906號
上  訴  人  臺灣臺南地方檢察署檢察官
上  訴  人
即  被  告  林義翔



上列上訴人等因被告過失致死案件，不服臺灣臺南地方法院109
年度交訴字第40號中華民國109年6月1日第一審判決（起訴案號
：臺灣臺南地方檢察署109年度調偵字第541號），提起上訴，本
院判決如下：
    主  文
上訴駁回。
    事  實
一、林義翔於民國108年9月14日17時4分許，駕駛車牌號碼000-0
    000號自小客車搭載蕭從眉，沿臺南市○○區○○路由南往北方
    向行駛，行經○○路與○○○街交岔路口時，本應注意車輛行駛
    至有行車管制號誌交岔路口時，應遵守燈光號誌之指示，遇
    紅燈號誌應禁止通行，不得超越停止線或進入路口，而依當
    時天候晴、日間自然光線、柏油路面乾燥、無缺陷、無障礙
    物、視距良好、行車管制號誌正常等行車狀況，並無不能注
    意之情事，竟疏未注意及此，於○○路路口之交通號誌顯示紅
    燈時，仍貿然闖紅燈通過該路口。適有王海英所騎乘之車牌
    號碼000-0000號普通重型機車沿臺南市○○區○○○街由東往西
    方向行駛，行經前開交岔路口，王海英因閃避不及，遭林義
    翔所駕駛之上開自用小客車右側車身撞擊其所騎乘之前開機
    車車頭，致王海英人車倒地，因而受有頸胸部鈍傷等傷害，
    經送醫急救後，仍於同日18時41分許因頸椎骨折併左側血胸
    不治死亡。嗣經警據報到場處理，林義翔於有偵查犯罪權限
    之公務員發覺其姓名與犯罪情節之前，即主動向到場之警員
    坦承其為肇事車輛之駕駛人及上開肇事情節而接受裁判，始
    查悉上情。
二、案經王海英家屬王育才訴由臺南市政府警察局第四分局報告
    臺灣臺南地方檢察署檢察官偵查起訴。
    理  由
壹、證據能力部分：
    本判決所引用下列被告以外之人於審判外之陳述，經檢察官
    及被告於準備程序中均同意有證據能力，且迄於本院言詞辯
    論終結前均未表示異議，而該等證據之取得並無違法情形，
    且與本件待證事實具有關連性，核無證明力明顯過低之事由
    ，本院審酌各該證據作成時之情況，並無不當之情形，認以
    之作為證據應屬適當，爰依刑事訴訟法第159條之5規定，認
    有證據能力。
貳、實體部分 ：
一、訊之被告林義翔對於上開事實於警詢、偵訊、原審及本院審
    理時均坦承不諱，並有臺南市政府警察局第四分局道路交通
    事故現場圖、道路交通事故調查報告表（一）、（二）、臺
    南市政府警察局第四分局交通分隊道路交通事故照片37張、
    臺南市○○○○○○○○○○○○○道路○○○○○○○○○○○0○○○○○街○○○○街○號
    研判監視器截圖照片20張、車號000-0000自小客車行經事故
    路口與車號000-0000普重機發生碰撞監視器截圖3張、臺南
    市政府警察局第四分局偵查隊「王海英交通事故死亡案現場
    照片」30張在卷可稽。是被告之自白核與事實相符，應堪採
    信。又被害人王海英因本件車禍死亡之事實，亦經臺灣臺南
    地方檢察署檢察官相驗屬實，且有郭綜合醫院法醫參考病歷
    摘要、臺灣臺南地方檢察署檢察官勘驗筆錄、臺灣臺南地方
    檢察署相驗屍體證明書、檢驗報告書、相驗結果報告1紙各
    件附卷可參。
二、按汽車行駛至交岔路口，其行進、轉彎，應依下列規定：一
    、應遵守燈光號誌或交通指揮人員之指揮，道路交通安全規
    則第102條第1項第1款前段定有明文。被告駕駛自用小客車
    ，自應注意遵守上開規定，且案發當時天候晴、日間自然光
    線、柏油路面乾燥、無缺陷、無障礙物、視距良好、行車管
    制號誌正常等情狀，有前揭道路交通事故調查報告表在卷可
    參，客觀上亦無不能注意之情事，而被告竟疏未注意前開規
    定，闖越紅燈，以致不慎與被害人所騎乘之機車發生碰撞，
    致被害人死亡，被告就本件交通事故之發生自有過失，且其
    過失與被害人死亡間具有相當因果關係無疑。又本件經送交
    通部公路總局臺南市車輛行車事故鑑定會鑑定結果，亦同此
    認定（被告之過失為肇事原因，被害人無肇事因素因），有
    該會108年12月9日南市交鑑字第0000000000號函附之108年1
    1月26日南鑑0000000號鑑定意見可按（見相卷第253-256頁
    ）。
三、綜上所述，足證本件事證明確，被告過失致死犯行洵堪認定
    ，自應依法論科。
四、論罪：
（一）核被告所為係犯刑法第276條之過失致死罪。
（二）被告於肇事後，犯罪未被有偵查權之公務員或機關發覺前
      ，即向據報到場處理之臺南市政府警察局第四分局交通分
      隊警員表明其係肇事車輛之駕駛人而自首，並坦承犯行進
      而接受裁判一節，有臺南市政府警察局第四分局交通分隊
      道路交通事故肇事人自首情形紀錄表1紙（見相卷第141頁
      ），爰依刑法第62條前段減輕其刑。
五、原審以被告犯罪事證明確，依上開法文論罪科刑，並審酌被
    告駕車本應遵守交通規則，竟疏未注意，肇致本件交通事故
    發生，造成被害人家屬蒙受痛失至愛親人難以抹滅之創痕及
    無法彌補之傷痛、被告就本件車禍之發生應負全部之過失責
    任、犯罪後於本院審理時坦承犯行，迄今尚未能與被害人家
    屬達成和解，亦未實際賠償被害人家屬損失之犯罪後態度；
    並斟酌被告之品行、智識程度、家庭及生活狀況等一切情狀
    ，量處有期徒刑10月之刑。核其認事用法均無不合，量刑亦
    屬適當。
六、駁回上訴之理由：
（一）檢察官上訴意旨略以本件車禍因被告嚴重過失造成被害人
      死亡，致被害人家屬失去至親，損失可謂重大，且被告迄
      今未與被害人家屬達成和解，未賠償分文，犯後態度顯然
      不佳云云，指摘原判決量刑過輕；被告上訴意旨則略以希
      望能與被害人家屬達成和解，給其一個機會云云，指摘原
      判決量過重。
（二）惟查：按量刑輕重係屬事實審法院得依職權自由裁量之事
      項，苟已斟酌刑法第57條各款所列情狀而未逾越法定刑度
      ，不得遽指為違法。又在同一犯罪事實與情節，如別無其
      他加重或減輕之原因，下級審量定之刑，亦無過重或失輕
      之不當情形，則上級審法院對下級審法院之職權行使，原
      則上應予尊重。查，被告所犯過失致死罪，原審已依刑法
      第57條之規定審酌被告之上開情狀，而量處有期徒刑10月
      ，並無顯不相當之處。是檢察官及被告以上開上訴理由指
      摘原判決不當，均無理由，自應予駁回。
據上論斷，應依刑事訴訟法第368條，判決如主文。
本案經檢察官陳奕翔提起公訴，檢察官吳坤城提起上訴，檢察官
鍾和憲於本院到庭執行職務。
中　　華　　民　　國  　109　　年　　11　　月　　5　　日
                  刑事第七庭    審判長法　官  吳勇輝
                                      法　官  吳錦佳
                                      法　官  周紹武
以上正本證明與原本無異。
如不服本判決應於收受送達後20日內向本院提出上訴書狀，其未
敘述上訴理由者，並得於提起上訴後20日內向本院補提理由書（
均須按他造當事人之人數附繕本）「切勿逕送上級法院」。
　　　　　　　　　　　　　　　　　　　書記官  李佩珊
中　　華　　民　　國　　109 　年　　11　　月　　5 　　日

附錄本案論罪科刑法條全文
中華民國刑法第276條
因過失致人於死者，處 5 年以下有期徒刑、拘役或 50 萬元以
下罰金。